臺灣高等法院高雄分院刑事判決　　九十一年度上易字第二二五號
　　上　訴　人　臺灣高雄地方法院檢察署檢察官
　　被　　　告　甲○○
　　　　　　　　乙○○
　　　　　　　　丙○○
右上訴人因被告就業服務法案件，不服臺灣高雄地方法院九十年度易字第四六二０號
中華民國九十一年一月十六日第一審判決（起訴案號：臺灣高雄地方法院檢察署九十
年度偵字第一三六０九號），提起上訴，本院判決如左：
      主  文
原判決撤銷。
甲○○、乙○○、丙○○均免訴。
      理  由
一、公訴意旨略以：被告甲○○明知不得以本人名義聘僱外國人為他人工作；被告丙○○與乙○○係夫妻關係，亦均明知雇主不得未經許可，聘僱他人所申請聘僱之
    外國人之規定。緣甲○○申請獲准自民國八十九年八月三十一日起至九十年八月
    三十一日止，僱用菲律賓籍女子CADRNA RAMONITA RAMILO擔任監護工，在高雄市
    左營區○○○路一九八號十樓住處，照顧其母親，詎於八十九年八月三十一日該
    名外勞入境來台時，即指示不知情之吳惠玉將該名外勞載往位於高雄市鼓山區○○○路九三九號十四樓之三丙○○與乙○○住處，丙○○與乙○○共同基於非法
    僱用該外勞之犯意聯絡，在上址其等住處由乙○○指示該外勞從事打掃、洗衣、
    煮飯等工作，丙○○則每月支付新台幣（下同）約一萬七千九百元之薪資（含假
    日加班費）予該名外勞。嗣於九十年四月十一日下午二時四十分許，在上址丙○○與乙○○住處，為警當場查獲。認被告甲○○違反就業服務法第五十三條第二
    款、被告丙○○、乙○○違反就業服務法第五十三條第三款之罪嫌。
二、按犯罪後法律已廢止刑罰者，應為免訴之判決，刑事訴訟法第三百零二條第四款
    定有明文。公訴意旨認被告甲○○、丙○○、乙○○分別涉有前開罪嫌，係以右
    揭事實，業據被告乙○○坦承不諱，另被告丙○○、甲○○雖否認犯行，惟證人
    CADRNA RAMONITA RAMILO及吳惠玉於警訊業已證述明確，復有該名外勞之外僑入
    出境紀錄查詢報表、居留口卡及簽證影本可憑等，為其論據。
三、經查右揭事實，業據被告甲○○、乙○○於本院審理中坦承不諱，另被告丙○○
    雖未到庭，惟其於原審亦供稱知悉乙○○向甲○○借用該名外勞，惟辯稱薪水係
    由乙○○支付云云。惟該外勞於警訊時供稱丙○○確有支付薪水等語，被告沈乃
    水壽前開辯詞，固無足採。
四、惟查就業服務法業於九十一年一月二十一日公布施行，修正後之就業服務法就初
    次違反該法第五十七條第一款「聘僱他人所申請聘僱之外國人」、第二款「以本
    人名義聘僱外國人為他人工作」之行為，業已廢止其刑罰，僅科處行政罰鍰，又
    被告前均未有違反就業服務法第五十七條之前科，亦有臺灣高等法院被告全國前
    案紀錄表在卷可憑。原審未及適用新法，遽行論罪科刑，即未有洽，檢察官上訴
    意旨，以此指摘原判決不當，為有理由，自應撤銷原判決，並為被告免訴之諭知
    。
五、被告丙○○經合法傳喚，無正當理由不到庭，爰不待其陳述逕為判決。
據上論結，應依刑事訴訟法第三百六十九條第一項前段、第三百六十四條、第三百七
十一條、第三百零二條第四款判決如主文。
本案經檢察官陳新慶到庭執行職務。
中    華    民    國     九十一     年       三       月     二十一   日
                              臺灣高等法院高雄分院刑事第五庭
                                  審判長法官  吳水木
                                        法官  洪慶鐘
                                        法官  趙文淵
右正本證明與原本無異。
不得上訴。
                                      書記官  唐奇燕
中    華    民    國     九十一     年       三       月    二十七    日
                                                                      Ｄ
